# 【请教陈版】研发费用的考虑

提问人：Saikevin 时间：2019-04-30 11:33:32
有个问题想请教一下：我们有个客户，有研发人员从事研发活动，但是没有独立的办公场所，与其他部门共用房屋设备。那么，产生的房屋租金、物业费、水电费，从会计角度能否按照人头数划分到研发费用，还是按照房屋使用面积？有无其他的归集方法？
从税务角度，根据 «研发费用加计扣除政策执行指引 [1.0 版]»,房屋租金不得加计扣除范围，那么物业、水电是否也不可以加计扣除？

回答人：chenyiwei
1 、关键是要分配基础合理，分配基础与费用发生之间有明显的因果关系或相关性。主帖中，物业费、房租等明显与使用面积比例更为相关；水电费则可能与面积相关也可能与人数相关，需结合具体情况分析确定。但一旦确定分配基数，一般不得随意变更，应注意保持一贯性。
2 、个人理解物业费不得加计扣除；但水电费如果能够证明与特定研发项目直接相关的，应可以加计扣除。具体请咨询税务专业人士意见。